【裁判字號】    92,上易,1983
【裁判日期】    920910
【裁判案由】    贓物
【裁判全文】
臺灣高等法院刑事判決                          九十二年度上易字第一九八三號
    上  訴  人  台灣板橋地方法院檢察署檢察官
    被      告  甲○○
右上訴人，因被告贓物案件，不服台灣板橋地方法院，九十一年度易字第二六六一號
，中華民國九十二年五月八日第一審判決（起訴案號：台灣板橋地方法院檢察署九十
一年度偵字第一四八四０號），提起上訴，本院判決如左：
    主  文
上訴駁回。
    理  由
一、公訴意旨略以：被告甲○○前因搶奪等案件，經送監執行後，現仍在假釋中，竟
    不知悔改，明知李亞倫於民國（下同）九十一年五月九日、五月二十一日、六月
    三日，在台北縣三重市○○○路與信義西街附近委託其代為典當之金飾等物，係
    來路不明之贓物，竟仍同意牙保（應為搬運），而分別持向同市○○○路六三之
    一號「寶琳珠寶銀樓」賣一次得款新台幣（下同）一萬一千一百零五元、向「全
    金城當舖」賣二次各得款一萬三千四百六十三元、一萬零二百元。嗣於九十一年
    八月十一日二時許，在同市○○路○段一號「好樂迪ＫＴＶ」內，為警循線查獲
    。因認被告涉犯刑法第三百四十九條第二項搬運（起訴書誤為牙保）贓物之罪嫌
    云云。
二、按刑法第三百四十九條第二項之搬運（或牙保）贓物罪，必須行為人所搬運或牙
    保之物為「贓物」，亦即該物必須係因財產上犯罪所不法取得之財物，始足成立
    。
三、原審訊據被告甲○○對於上述分別於九十一年五月九日、五月二十一日及六月三
    日為李亞倫至「寶琳珠寶銀樓」與「全金成當舖」典當金飾之事實坦承不諱；惟
    堅決否認有何牙保贓物之犯行，並辯稱：伊與李亞倫係兒時玩伴，因李亞倫說身
    分證遺失，託伊幫忙典當金飾，且李亞倫告知金飾係李亞倫自己的，伊才幫忙典
    當等語。經查：依偵查卷內所附金飾買入登記簿上所載被告甲○○分別於九十一
    年五月九日、二十一日及六月三日至「寶琳珠寶銀樓」、「全金城當舖」典當金
    飾多件，並無他人指認係遭李亞倫搶奪之物或係因李亞倫財產上犯罪所不法取得
    之物，此有台北縣政府警察局三重分局九十二年三月三日重警刑字第０九二００
    ０二三六九號函附卷可參。又檢察官就被告犯罪之事實，應負舉證之責，刑事訴
    訟法第一百六十一條著有規定。綜上所述，檢察官所舉之證據，並不足以證明被
    告有涉犯贓物之犯行，是以本件並無其他積極證據足資證明被告上開分別典當之
    金飾係屬贓物，自與刑法第三百四十九條第二項搬運（或牙保）贓物罪之成要件
    不合，此外復查無其他積極事證足資證明被告有被訴贓物之犯行，既不能證明被
    告犯罪，原審諭知被告無罪之判決。經核並無不合。
四、公訴人上訴意旨略以：同案被告李亞倫於原審供稱：「他（指被告）有問我，我
    有告訴他因為我賣太多金飾被警察查到，所以才委託他出面幫忙典當」，依此情
    況，被告必知李亞倫託當之物係贓物，原判決不採李亞倫供詞未說明其理由，雖
    李亞倫推卸責任予黃楷翔，究不失標的物係盜贓之物等語，指摘原判決不當。按
    贓物罪之成立必行為人以明知所收受、搬運、寄藏、故買、牙保者係屬贓物（因
    犯財產罪而不法取得之財物）為前提，檢察官未舉證被告有贓物之認識，而證人
    李亞倫從未告知被告所託當之物均係其盜贓所得，焉能以被告代兒時玩伴典當金
    飾即推斷其有贓物犯行。公訴人未提出適合證明犯罪事實之積極證據，並說明其
    證據方法與待證事實之關係，原審對於卷內訴訟資料，已逐一剖析參互審酌，仍
    無從獲得有罪之心證，諭知無罪之判決，既無違誤，公訴人上訴核無理由，應予
    駁回。
五、被告經合法傳喚，無正當理由不到庭，自不待其陳述，逕行判決。
據上論斷，應依刑事訴訟法第三百六十八條、第三百七十一條，判決如主文。
本案經檢察官吳國南到庭執行職務。
中      華      民      國    九十二    年      九      月      十      日
                              臺灣高等法院刑事第十八庭
                                  審判長法  官  吳      敦
                                        法  官  劉  慧  芬
                                        法  官  吳  明  峰
右正本證明與原本無異。
不得上訴。
                                        書記官  李  華  安
中      華      民      國    九十二    年      九      月     十二     日


司法院資訊處製作；財團法人民間司法改革基金會備份。
